【裁判字號】    99,易,1856
【裁判日期】    990914
【裁判案由】    竊盜
【裁判全文】
臺灣高雄地方法院刑事判決              99年度易字第1856號
公  訴  人  臺灣高雄地方法院檢察署檢察官
被      告  乙○○
上列被告因竊盜案件，經檢察官提起公訴（99年度偵字第26689
號），嗣被告於本院準備程序進行中，就被訴事實為有罪之陳述
，經告知簡式審判程序之旨，並聽取檢察官及被告之意見後，本
院裁定改依簡式審判程序審理，並判決如下：
    主  文
乙○○犯竊盜罪，累犯，處有期徒刑參月，如易科罰金，以新臺
幣壹仟元折算壹日，扣案壓克力長條棍壹支，沒收之；又犯竊盜
罪，累犯，處有期徒刑參月，如易科罰金，以新臺幣壹仟元折算
壹日，扣案壓克力長條棍壹支，沒收之。應執行有期徒刑肆月，
如易科罰金，以新臺幣壹仟元折算壹日，扣案壓克力長條棍壹支
，沒收之。
    犯 罪 事 實
一、乙○○前於民國98年間，因竊盜案件，經本院以98年度易字
    第1162號判決處有期徒刑8 月確定，送監執行後，於99年6
    月7 日縮刑期滿執行完畢。詎仍不知悔改，分別基於意圖為
    自己不法所有之犯意，先後為下列竊盜犯行：
  (一)於99年8 月10日凌晨0 時42分許，前往位於高雄市楠梓區○
    ○○ 街277 巷8 號之「清福寺」，以其所有之壓克力長條棍
    1 支，沾黏口香糖後，伸入該寺所設置香油筒內，再利用口
    香糖沾黏筒內紙鈔之方式，徒手竊取現金新臺幣（下同）1,
    200 元，得手後花用殆盡。
  (二)於99年8 月15日凌晨0 時37分許，復前往前開「清福寺」，
    以其所有之壓克力長條棍1 支，沾黏口香糖後，伸入該寺所
    設置香油筒內，再利用口香糖沾黏筒內紙鈔之方式，徒手竊
    取現金1,900 元，得手後正欲離去之際，為該寺工作人員甲
    ○○透過監視器發現報警處理，經警當場逮捕，並扣得其所
    有之壓克力長條棍1 支，始悉上情。
二、案經高雄市政府警察局楠梓分局報請臺灣高雄地方法院檢察
    署檢察官偵查起訴。
    理  由
一、本案被告乙○○所犯係死刑、無期徒刑、最輕本刑為3 年以
    上有期徒刑以外之罪，其於準備程序就前揭被訴事實為有罪
    之陳述，經告知簡式審判程序之旨，並聽取其與公訴人之意
    見後，本院認無不得或不宜改依簡式審判程序進行之處，爰
    依刑事訴訟法第273 條之1 第1 項、第284 條之1 規定，裁
    定進行簡式審判程序，合先敘明。
二、前揭犯罪事實，業據被告於本院審理時坦承不諱，核與證人
    甲○○於警詢中證述相符，並有監視錄影翻拍照片5 幀、監
    視錄影光碟2 片、扣押物品目錄表及現場照片11幀在卷可考
    。足認被告前開自白核與事實相符，本件事證明確，其犯行
    堪予認定，應依法論科。
三、核被告就犯罪事實欄一、(一)、(二)所為，均係犯刑法第320 條
    第1 項之普通竊盜罪。被告所犯上開二罪，犯意個別，行為
    互殊，應予分論併罰。又被告有如犯罪事實欄中所載之前科
    紀錄，有臺灣高等法院被告前案紀錄表可佐，其受有期徒刑
    之執行完畢後，5 年內故意再犯本件有期徒刑以上之2 罪，
    均為累犯，均應依刑法第47條第1 項規定，加重其刑。本院
    審酌被告前曾多次因竊盜案件，經法院先後為科刑判決確定
    ，素行非佳，有卷附臺灣高等法院被告前案紀錄表可參，仍
    不知記取教訓，僅因經濟狀況不佳，再次竊取他人物品，實
    屬不該，惟念其犯後坦承犯行，態度尚佳，且本件二次行為
    所竊取財物，均僅現金1 千餘元，價值不高，復斟酌更生人
    再行謀職及重返社會，確實窒礙多阻，被告年齡達51歲，求
    職更為不易，於此背景下，再觸法網，非難理解等一切情狀
    ，分別量處如主文所示之刑，並審酌被告學歷為國中肄業、
    現擔任臨時工等情（參見調查筆錄受詢問人欄之記載），諭
    知易科罰金之折算標準及定其應執行之刑與易科罰金之折算
    標準，以資懲儆。扣案壓克力長條棍1 支，係被告所有且用
    供犯本件犯罪事實欄一、(一)、(二)所示竊盜犯行所用之物，業
    據被告於本院審理時陳述明確，爰依刑法第38條第1 項第2
    款規定，宣告沒收之。至扣案黑色上衣1 件，雖係被告所有
    且為本件犯罪事實欄一、(二)犯行時所穿之衣物，然並無證據
    證明與被告此次犯行有何關連（例如供犯罪所用之物或供犯
    罪預備之物），自難僅憑被告身穿該上衣，即為沒收之諭知
    ，附此敘明。
據上論斷，應依刑事訴訟法第273 條之1 第1 項、第299 條第1
項前段，刑法第320 條第1 項、第47條第1 項、第41條第1 項前
段、第38條第1 項第2 款、第51條第5 款、第9 款，刑法施行法
第1 條之1 ，判決如主文。
本案經檢察官陳登燦到庭執行職務。
中    華    民    國    99    年    9     月    14    日
                  刑事第十四庭  法  官   林揚奇
以上正本證明與原本無異。
如不服本判決應於收受本判決後10日內向本院提出上訴書狀，並
應敘述具體理由，如未敘述上訴理由者，應於上訴期間屆滿後20
日內補提理由書狀於本院（均須按他造當事人之人數附繕本）「
切勿逕送上級法院」。
中    華    民    國    99    年    9     月    14    日
                                書記官   何明昌
附錄本案論罪科刑法條全文：
中華民國刑法第320條：
意圖為自己或第三人不法之所有，而竊取他人之動產者，為竊盜
罪，處5 年以下有期徒刑、拘役或5 百元以下罰金。
意圖為自己或第三人不法之利益，而竊佔他人之不動產者，依前
項之規定處斷。
前二項之未遂犯罰之。

司法院資訊處製作；財團法人民間司法改革基金會備份。
